臺灣新北地方法院民事裁定
111年度小上字第121號
上  訴  人  李政忠  
被上訴人    李佳菱  


            李錦魁  
            李英芳  

上列當事人間請求返還代墊款事件，上訴人對於中華民國111年5
月10日本院板橋簡易庭111年度板小字第120號第一審判決提起上
訴，本院裁定如下：
    主  文
一、上訴駁回。
二、第二審訴訟費用新臺幣1,500元由上訴人負擔。
    理  由
一、按對於小額程序之第一審裁判之上訴，非以其違背法令為理
    由，不得為之；其上訴狀內應記載上訴理由，並表明原判決
    所違背之法令及其具體內容，暨依訴訟資料可認為原判決有
    違背法令之具體事實，民事訴訟法第436條之24第2項、第43
    6 條之25分別定有明文。又依民事訴訟法第436 條之32第2
    項準用第468 條及第469 條第1 至5 款之規定，所謂判決違
    背法令係指判決不適用法規或適用不當者而言，且判決有同
    法第469 條第1 款至第5 款情形之一者，為當然違背法令。
    是當事人以小額程序之第一審判決違背法令為理由提起上訴
    時，就原判決如何不適用法規或適用法規不當，其上訴狀或
    理由書應有具體之指摘，並揭示該法規之條項或其內容，若
    係成文法以外之法則，應揭示該法則之旨趣，倘為司法院解
    釋，則應揭示該解釋之字號或其內容，如依民事訴訟法第46
    9 條第1 款至第5 款所列各款事由提起上訴者，其上訴狀或
    理由書應揭示合於該條款之事實，若小額訴訟程序上訴人之
    上訴狀或理由書未依上述方法表明者，自難認已對原判決之
    違背法令有具體之指摘，其上訴即不合法。而依民事訴訟法
    第436 條之32第2 項規定，第469 條第6 款之判決不備理由
    或理由矛盾之當然違背法令於小額事件之上訴程序並不準用
    。是於小額事件中所謂違背法令，並不包含認定事實錯誤、
    取捨證據不當或就當事人提出之事實或證據疏於調查或漏未
    斟酌之判決不備理由或理由矛盾情形。次按對於第一審之終
    局判決，固得上訴於管轄第二審之法院，惟受敗訴判決之一
    造，須以他造為被上訴人，始為適法。上訴人若對在原審並
    非當事人之人提起上訴，因該人並非訴訟事件之當事人，上
    訴人對其並無訴訟事件存在，自無從提起上訴。
二、本件上訴人對於小額訴訟第一審判決提起上訴，其上訴理由
    略以：(一)被上訴人所言不實在，法院並無查明事實，被上
    訴人稱上訴人無向他們催討，都已經向法院聲請支付命令了
    ，還不承認是催討嗎？再而說上訴人不孝，以此拒付為由，
    實不妥當。被上訴人所言不孝之說，稱父親生病不到場，並
    非事實，上訴人有到醫院，只因疫情關係無法進入探視。之
    前也有每月3萬5,000元安家生活費給雙親，試問姊妹有此做
    法嗎？(二)上訴人聲請支付命令，針對的是被上訴人應履行
    107年度家調字第1694號調解內容，屬於正當催討，而被上
    訴人以不孝之名拒付為由也違背法令，實屬不當。再而上訴
    人針對的是李佳菱、李錦魁、李英芳之調解當事人，而原審
    被告李佳菱只是其一，並代理被告李錦魁、李英芳，為何原
    審判決內容稱被告李錦魁、李英芳為訴外人，顯然原審把代
    理人當主要人，而主要人當訴外人來判決，明顯潦草、理由
    矛盾。為此，爰依法提起上訴等語。經查上訴人所主張之上
    訴理由，核屬對原審已取捨證據、認定事實之職權行使所論
    斷內容，指摘其為不當，並未具體指出原審判決有如何違背
    法令情事，更未指明原審判決所違反之法令條項或其內容以
    及依訴訟資料有何判決違背法令之具體事實，參諸前開說明
    ，自不得謂已合法表明上訴理由。又上訴人既未依法提起上
    訴，且已逾20日之補提上訴理由法定期間，迄今仍未補提合
    法之上訴理由書，應認本件上訴為不合法，而毋庸命其補正
    ，逕以裁定駁回之。
三、至於上訴人對於被上訴人李錦魁、李英芳提起上訴部分：上
    訴人原本向本院對李佳菱、李錦魁、李英芳聲請核發支付命
    令，經本院於110年10月19日核發110年度司促字第29058號
    支付命令，嗣因李佳菱聲明異議(民事支付命令異議狀之聲
    請人雖載李錦魁、李佳菱、李英芳三人，然具狀人僅李佳菱
    一人，依法僅李佳菱一人之異議為合法，故原審僅列李政忠
    為原告、李佳菱為被告，至李錦魁及李英芳則非原審之當事
    人)，而由原審以111年度板小字第120號返還代墊款受理在
    案，因李錦魁、李英芳並非本訴訟事件之當事人，參以首開
    說明，上訴人自無從對李錦魁、李英芳提起上訴，是上訴人
    對渠二人之上訴亦非合法。　　　
四、本件第二審訴訟費用應依民事訴訟法第436 條之32第1項準
    用同法第436 條之19條第1 項確定其數額為1,500 元，應由
    上訴人負擔。
五、依民事訴訟法第436 條之32第2 項、第444 條第1 項前段、
    第471 條第1 項、第95條、第78條、第436 條之19第1 項，
    裁定如主文。
中　　華　　民　　國　 111　　年　　8 　　月　　30　　日
                  民事第一庭  審判長法　官　張紫能

                                    法　官　洪任遠

                                    法　官　毛崑山

以上正本係照原本作成。
本裁定不得抗告。
中　　華　　民　　國　 111　　年　　8 　　月　　30　　日
                                    書記官　童淑敏